臺灣高等法院刑事裁定
110年度毒抗字第108號
抗  告  人
即  被  告  關伽葦


                   （現於另案法務部○○○○○○○執行                        中）
上列抗告人即被告因違反毒品危害防制條例案件，不服臺灣士林
地方法院109年度毒聲字第184號，中華民國109年12月30日裁定
（聲請案號：臺灣士林地方檢察署109年度聲觀字第178號、109
年度毒偵字第1934號），提起抗告，本院裁定如下：
    主  文
抗告駁回。 
    理  由
一、原裁定意旨略以：抗告人即被告關伽葦（下稱被告）於民國
    109年4月10日為警採尿回溯96小時內之某時，在不詳地點，
    施用第二級毒品甲基安非他命之事實，業據被告於檢察官偵
    訊時坦承不諱，並有勘察採證同意書、新北市政府警察局受
    採集尿液檢體人姓名及檢體編號對照表、列管毒品人口尿液
    檢體採集送驗紀錄表及台灣尖端先進生技醫藥股份有限公司
    109年4月28日出具之濫用藥物檢驗報告（尿液檢體編號：Z0
    00000000000）附卷可佐，是核被告所為，係犯毒品危害防
    制條例第10條第2項之施用第二級毒品罪。被告曾因施用毒
    品案件，經原審法院以105年度毒聲字第151號裁定送觀察勒
    戒，嗣因認無繼續施用毒品之傾向，於105年7月7日執行完
    畢釋放出所，並經臺灣士林地方檢察署檢察官以105年度毒
    偵字第677、833、1165、1290、1427、1557號為不起訴處分
    確定，其後未曾再因施用毒品案件，經法院裁定送觀察、勒
    戒或強制戒治等情，此有本院被告前案紀錄表及上開不起訴
    處分書各1份在卷可稽。是本案被告所為施用第二級毒品犯
    行距其最近1次因施用毒品犯行而經觀察、勒戒執行完畢釋
    放之日（即105年7月7日），既已逾3年，應再令入勒戒處所
    觀察、勒戒。從而，檢察官聲請就本案被告施用第二級毒品
    之犯行，予以觀察勒戒之程序，為有理由，應予准許等語。
二、抗告意旨略以：被告在台北監獄執行期間認為吸毒是不對的
    行為，希望給被告自新的機會，及早回歸社會侍奉父親、祖
    父、祖母、妻、兒子於左右，懇請鈞院能重新裁量戒癮治療
    云云。
三、經查：
　㈠被告於上開時、地，以前揭方式，施用第二級毒品甲基安非
    他命1次之事實，業據被告於檢察官偵訊時坦承不諱，而被
    告經警通知至警局採尿送驗，檢驗結果呈安非他命、甲基安
    非他命陽性反應一節，亦有台灣尖端先進生技醫藥股份有限
    公司109年4月28日出具之濫用藥物檢驗報告（尿液檢體編號
    ：Z000000000000）在卷可稽，此外，復有勘察採證同意書
    、新北市政府警察局受採集尿液檢體人姓名及檢體編號對照
    表、列管毒品人口尿液檢體採集送驗紀錄表在卷足憑，堪認
    被告上開任意性自白核與事實相符，應堪採信。是被告上揭
    施用第二級毒品之犯行，洵堪認定。又被告前曾因施用毒品
    案件，經原審法院裁定觀察勒戒，於105年7月7日執行完畢
    釋放出所，此有本院被告前案紀錄表及上開不起訴處分書在
    卷可參。被告於前述觀察勒戒執行完畢釋放3年後之109年4
    月10日為警採尿回溯96小時內之某時，再犯本件施用第二級
    毒品罪，故原裁定令被告入勒戒處所觀察、勒戒，並無違法
    或不當。
　㈡抗告意旨固稱：被告認為吸毒是不對的行為，希望給被告自
    新的機會，及早回歸社會侍奉父親、祖父、祖母、妻、兒子
    ，請法院准改以戒癮治療云云，惟按毒品危害防制條例規定
    觀察、勒戒規定，係一種針對受處分人將來之危險所為預防
    、矯正措施之保安處分，目的係為斷絕施用毒品者之身癮及
    心癮，並屬強制規定，除檢察官審酌個案情形，依同法第24
    條第1項為附命完成戒癮治療之緩起訴處分，可排除適用外
    ，凡經檢察官聲請，除檢察官有違法或濫用其裁量權之情事
    外，法院僅得依法裁定令入勒戒處所觀察、勒戒，以查其是
    否仍有施用毒品傾向，並據以斷定幫助受處分人徹底戒毒之
    方法，法院尚無自由斟酌以其他方式替代之權。執此，原審
    詳查後，認被告確有施用第二級毒品之行為，裁定應送勒戒
    處所觀察、勒戒，於法並無不合。又本件查無檢察官聲請有
    何違背法令、認定事實有誤或其他重大明顯瑕疵之處，其聲
    請應屬有據，自無由法院審酌以其他方式替代之餘地，被告
    以個人及家庭因素為由提起本件抗告云云，非屬是否應裁定
    令被告入觀察、勒戒處所施以觀察、勒戒所需考量之因素，
    已如前述，自不能執為免除觀察、勒戒處分之理由，是抗告
    意旨請求免予觀察、勒戒，另為戒癮治療云云，尚非有據。
四、綜上，被告既有本件施用第二級毒品之行為，自有予以矯治
    並預防其將來繼續施用之必要性，原審依檢察官聲請，裁定
    將被告送勒戒處所觀察、勒戒，經核並無違誤。被告猶執前
    詞提起本件抗告，指摘原裁定不當，為無理由，應予駁回。
據上論斷，應依刑事訴訟法第412 條，裁定如主文。
中　　華　　民　　國　　110 　年　　1 　　月　　28　　日
                  刑事第十九庭  審判長法　官  曾淑華
                                      法　官  王美玲
                                      法　官  許文章
以上正本證明與原本無異。
不得再抗告。
                                      書記官  陳盈芝
中　　華　　民　　國　　110 　年　　1 　　月　　28　　日